---
title: "Faza 2 - prezentacja zgodności pakietu SuperFarmerMAPA z innymi pakietami"
author: "Agnieszka Ciepielewska, Marek Wawreniuk, Paweł Górniak"
date: "31 grudnia 2016"
output: html_document
---

```{r setup, include=FALSE}
knitr::opts_chunk$set(echo = TRUE, fig.width = 7, fig.height = 7, fig.align = "center")
```

```{r, eval=TRUE,echo=FALSE, message=FALSE,warning=FALSE}
library(knitr)
library(SuperFarmerAGOJZB)
library(SuperFarmerMoc)
library(SuperFarmer.SuperPakiet)
library(SuperFarmerADiPR)
library(SuperFarmerMAPA)
library(SuperFarmerRCNK)
library(SuperFarmerDA)
#library(SuperFarmer.SuperDziewczyn)

```

# Prezentacja działania pakietu SuperFarmerMAPA z wykorzystaniem własnych strategii 

### strategia_rf
```{r}
wynik_SuperFarmerMAPA_strategiarf <- SuperFarmerMAPA::gra(strategia_rf)
wynik_SuperFarmerMAPA_strategiarf

```
### strategia_EV

### strategia_HEV

### strategia_OLC

# Prezentacja działania pakietu SuperFarmerMapa z wykorzystaniem strategii z cudzych pakietów 

### strategia pochodząca z pakietu `SuperFarmerAGOJZB`
```{r}
 wynik_SuperFarmerMAPA_strategia_AGOJZB_pakietAGOJZB <- SuperFarmerMAPA::gra(SuperFarmerAGOJZB::strategia_AGOJZB)
 wynik_SuperFarmerMAPA_strategia_AGOJZB_pakietAGOJZB

```

### strategia postMDiPR pochodząca z pakietu `SuperFarmerMoc`
```{r}
 wynik_SuperFarmerMAPA_strategia_postMDiPR_pakietMoc <- SuperFarmerMAPA::gra(SuperFarmerMoc::strategia_postMDiPR)
 wynik_SuperFarmerMAPA_strategia_postMDiPR_pakietMoc

```
### strategia postMDiPR pochodząca z pakietu `SuperFarmer.SuperPakiet`
```{r}
 wynik_SuperFarmerMAPA_strategia_1_na_wiele_pakietSuperPakiet <- SuperFarmerMAPA::gra(SuperFarmer.SuperPakiet::strategia_1_na_wiele)
 wynik_SuperFarmerMAPA_strategia_1_na_wiele_pakietSuperPakiet

```
### strategia postMDiPR pochodząca z pakietu `SuperFarmerADiPR`
```{r}
 wynik_SuperFarmerMAPA_strategia_postMDiPR_pakietADiPR <- SuperFarmerMAPA::gra(SuperFarmerADiPR::strategia_postMDiPR)
 wynik_SuperFarmerMAPA_strategia_postMDiPR_pakietADiPR

```
### strategia postMDiPR pochodząca z pakietu `SuperFarmerRCNK`
```{r}
 wynik_SuperFarmerMAPA_strategia_nk_pakietRCNK <- SuperFarmerMAPA::gra(SuperFarmerRCNK::strategia_nk)
 wynik_SuperFarmerMAPA_strategia_nk_pakietRCNK

```
### strategia postMDiPR pochodząca z pakietu `SuperFarmerDA`
```{r}
 wynik_SuperFarmerMAPA_strategy_DKA_pakietDA <- SuperFarmerMAPA::gra(SuperFarmerDA::strategy_DKA)
 wynik_SuperFarmerMAPA_strategy_DKA_pakietDA

```

# Prezentacja działania strategii pochodzących z pakietu SuperFarmerMapa w cudzych pakietach

### strategia_rf
#### pakiet `SuperFarmerAGOJZB`
```{r}
wynik_SuperFarmerAGOJZB_strategia_rf <- SuperFarmerAGOJZB::gra(SuperFarmerMAPA::strategia_rf)
wynik_SuperFarmerAGOJZB_strategia_rf
```
#### pakiet `SuperFarmerMoc`
```{r}
wynik_SuperFarmerMoc_strategia_rf <- SuperFarmerMoc:::gra(SuperFarmerMAPA::strategia_rf)
wynik_SuperFarmerMoc_strategia_rf
```
#### pakiet `SuperFarmer.SuperPakiet`
```{r}
wynik_SuperFarmer.SuperPakiet_strategia_rf <- SuperFarmer.SuperPakiet::gra(SuperFarmerMAPA::strategia_rf)
wynik_SuperFarmer.SuperPakiet_strategia_rf
```
#### pakiet `SuperFarmerADiPR`
```{r}
wynik_SuperFarmerADiPR_strategia_rf <- SuperFarmerADiPR::gra(SuperFarmerMAPA::strategia_rf)
wynik_SuperFarmerADiPR_strategia_rf
```
#### pakiet `SuperFarmerRCNK`
```{r}
wynik_SuperFarmerRCNK_strategia_rf <- SuperFarmerRCNK::gra(SuperFarmerMAPA::strategia_rf)
wynik_SuperFarmerRCNK_strategia_rf
```


### strategia_EV

### strategia_HEV

### strategia_OLC
