---
title: "Faza 2 - prezentacja zgodności pakietu SuperFarmerMAPA z innymi pakietami"
author: "Agnieszka Ciepielewska, Marek Wawreniuk, Paweł Górniak"
date: "31 grudnia 2016"
output: html_document
---

```{r setup, include=FALSE}
knitr::opts_chunk$set(echo = TRUE, fig.width = 7, fig.height = 7, fig.align = "center")
```

```{r, eval=TRUE,echo=FALSE, message=FALSE,warning=FALSE}
library(knitr)
library(SuperFarmerAGOJZB)
library(SuperFarmerMoc)
library(SuperFarmer.SuperPakiet)
library(SuperFarmerADiPR)
library(SuperFarmerMAPA)
library(SuperFarmerRCNK)
library(SuperFarmerDA)
#library(SuperFarmer.SuperDziewczyn)

```

# Prezentacja działania pakietu SuperFarmerMAPA z wykorzystaniem własnych strategii 

### strategia_rf
```{r}
summary(SuperFarmerMAPA::badaj_gre(strategia_rf,100))
```
### strategia_EV
```{r}
summary(SuperFarmerMAPA::badaj_gre(strategia_EV,100))
```
### strategia_HEV
```{r}
summary(SuperFarmerMAPA::badaj_gre(strategia_HEV,100))
```
### strategia_OLC
```{r}
summary(SuperFarmerMAPA::badaj_gre(strategia_OLC,100))
```
### strategia_OLC2
```{r}
summary(SuperFarmerMAPA::badaj_gre(strategia_OLC2,100))
```

# Prezentacja działania pakietu SuperFarmerMapa z wykorzystaniem strategii z cudzych pakietów 

### strategia pochodząca z pakietu `SuperFarmerAGOJZB`
```{r}
summary(SuperFarmerMAPA::badaj_gre(SuperFarmerAGOJZB::strategia_AGOJZB,100))
```

### strategia postMDiPR pochodząca z pakietu `SuperFarmerMoc`
```{r}
summary(SuperFarmerMAPA::badaj_gre(SuperFarmerMoc:::strategia_postMDiPR,100))
```
### strategia 1_na_wiele pochodząca z pakietu `SuperFarmer.SuperPakiet`
```{r}
summary(SuperFarmerMAPA::badaj_gre(SuperFarmer.SuperPakiet::strategia_1_na_wiele,100))
```
### strategia postMDiPR pochodząca z pakietu `SuperFarmerADiPR`
```{r}
summary(SuperFarmerMAPA::badaj_gre(SuperFarmerADiPR::strategia_postMDiPR,100))
```
### strategia nk pochodząca z pakietu `SuperFarmerRCNK`
```{r}
summary(SuperFarmerMAPA::badaj_gre(SuperFarmerRCNK::strategia_nk,100))
```
### strategia strategy_DKA pochodząca z pakietu `SuperFarmerDA`
```{r}
summary(SuperFarmerMAPA::badaj_gre(SuperFarmerDA::strategy_DKA,100))
```

# Prezentacja działania strategii pochodzących z pakietu SuperFarmerMapa w cudzych pakietach

### strategia_rf
#### pakiet `SuperFarmerAGOJZB`
```{r}
wynik_SuperFarmerAGOJZB_strategia_rf <- SuperFarmerAGOJZB::gra(SuperFarmerMAPA::strategia_rf)
wynik_SuperFarmerAGOJZB_strategia_rf
```
#### pakiet `SuperFarmerMoc`
```{r}
wynik_SuperFarmerMoc_strategia_rf <- SuperFarmerMoc:::gra(SuperFarmerMAPA::strategia_rf)
wynik_SuperFarmerMoc_strategia_rf
```
#### pakiet `SuperFarmer.SuperPakiet`
```{r}
wynik_SuperFarmer.SuperPakiet_strategia_rf <- SuperFarmer.SuperPakiet::gra(SuperFarmerMAPA::strategia_rf)
wynik_SuperFarmer.SuperPakiet_strategia_rf
```
#### pakiet `SuperFarmerADiPR`
```{r}
wynik_SuperFarmerADiPR_strategia_rf <- SuperFarmerADiPR::gra(SuperFarmerMAPA::strategia_rf)
wynik_SuperFarmerADiPR_strategia_rf
```
#### pakiet `SuperFarmerRCNK`
```{r}
wynik_SuperFarmerRCNK_strategia_rf <- SuperFarmerRCNK::gra(SuperFarmerMAPA::strategia_rf)
wynik_SuperFarmerRCNK_strategia_rf
```


### strategia_EV
#### pakiet `SuperFarmerAGOJZB`
```{r}
wynik_SuperFarmerAGOJZB_strategia_EV <- SuperFarmerAGOJZB::gra(SuperFarmerMAPA::strategia_EV)
wynik_SuperFarmerAGOJZB_strategia_EV
```
#### pakiet `SuperFarmerMoc`
```{r}
wynik_SuperFarmerMoc_strategia_EV <- SuperFarmerMoc:::gra(SuperFarmerMAPA::strategia_EV)
wynik_SuperFarmerMoc_strategia_EV
```
#### pakiet `SuperFarmer.SuperPakiet`
```{r}
wynik_SuperFarmer.SuperPakiet_strategia_EV <- SuperFarmer.SuperPakiet::gra(SuperFarmerMAPA::strategia_EV)
wynik_SuperFarmer.SuperPakiet_strategia_EV
```
#### pakiet `SuperFarmerADiPR`
```{r}
wynik_SuperFarmerADiPR_strategia_EV <- SuperFarmerADiPR::gra(SuperFarmerMAPA::strategia_EV)
wynik_SuperFarmerADiPR_strategia_EV
```
#### pakiet `SuperFarmerRCNK`
```{r}
wynik_SuperFarmerRCNK_strategia_EV <- SuperFarmerRCNK::gra(SuperFarmerMAPA::strategia_EV)
wynik_SuperFarmerRCNK_strategia_EV
```

### strategia_HEV
#### pakiet `SuperFarmerAGOJZB`
```{r}
wynik_SuperFarmerAGOJZB_strategia_HEV <- SuperFarmerAGOJZB::gra(SuperFarmerMAPA::strategia_HEV)
wynik_SuperFarmerAGOJZB_strategia_HEV
```
#### pakiet `SuperFarmerMoc`
```{r}
wynik_SuperFarmerMoc_strategia_HEV <- SuperFarmerMoc:::gra(SuperFarmerMAPA::strategia_HEV)
wynik_SuperFarmerMoc_strategia_HEV
```
#### pakiet `SuperFarmer.SuperPakiet`
```{r}
wynik_SuperFarmer.SuperPakiet_strategia_HEV <- SuperFarmer.SuperPakiet::gra(SuperFarmerMAPA::strategia_HEV)
wynik_SuperFarmer.SuperPakiet_strategia_HEV
```
#### pakiet `SuperFarmerADiPR`
```{r}
wynik_SuperFarmerADiPR_strategia_HEV <- SuperFarmerADiPR::gra(SuperFarmerMAPA::strategia_HEV)
wynik_SuperFarmerADiPR_strategia_HEV
```
#### pakiet `SuperFarmerRCNK`
```{r}
wynik_SuperFarmerRCNK_strategia_HEV <- SuperFarmerRCNK::gra(SuperFarmerMAPA::strategia_HEV)
wynik_SuperFarmerRCNK_strategia_HEV
```

### strategia_OLC
#### pakiet `SuperFarmerAGOJZB`
```{r}
wynik_SuperFarmerAGOJZB_strategia_OLC <- SuperFarmerAGOJZB::gra(SuperFarmerMAPA::strategia_OLC)
wynik_SuperFarmerAGOJZB_strategia_OLC
```
#### pakiet `SuperFarmerMoc`
```{r}
wynik_SuperFarmerMoc_strategia_OLC <- SuperFarmerMoc:::gra(SuperFarmerMAPA::strategia_OLC)
wynik_SuperFarmerMoc_strategia_OLC
```
#### pakiet `SuperFarmer.SuperPakiet`
```{r}
wynik_SuperFarmer.SuperPakiet_strategia_OLC <- SuperFarmer.SuperPakiet::gra(SuperFarmerMAPA::strategia_OLC)
wynik_SuperFarmer.SuperPakiet_strategia_OLC
```
#### pakiet `SuperFarmerADiPR`
```{r}
wynik_SuperFarmerADiPR_strategia_OLC <- SuperFarmerADiPR::gra(SuperFarmerMAPA::strategia_OLC)
wynik_SuperFarmerADiPR_strategia_OLC
```
#### pakiet `SuperFarmerRCNK`
```{r}
wynik_SuperFarmerRCNK_strategia_OLC <- SuperFarmerRCNK::gra(SuperFarmerMAPA::strategia_OLC)
wynik_SuperFarmerRCNK_strategia_OLC
```

### strategia_OLC2
#### pakiet `SuperFarmerAGOJZB`
```{r}
wynik_SuperFarmerAGOJZB_strategia_OLC2 <- SuperFarmerAGOJZB::gra(SuperFarmerMAPA::strategia_OLC2)
wynik_SuperFarmerAGOJZB_strategia_OLC2
```
#### pakiet `SuperFarmerMoc`
```{r}
wynik_SuperFarmerMoc_strategia_OLC2 <- SuperFarmerMoc:::gra(SuperFarmerMAPA::strategia_OLC2)
wynik_SuperFarmerMoc_strategia_OLC2
```
#### pakiet `SuperFarmer.SuperPakiet`
```{r}
wynik_SuperFarmer.SuperPakiet_strategia_OLC2 <- SuperFarmer.SuperPakiet::gra(SuperFarmerMAPA::strategia_OLC2)
wynik_SuperFarmer.SuperPakiet_strategia_OLC2
```
#### pakiet `SuperFarmerADiPR`
```{r}
wynik_SuperFarmerADiPR_strategia_OLC2 <- SuperFarmerADiPR::gra(SuperFarmerMAPA::strategia_OLC2)
wynik_SuperFarmerADiPR_strategia_OLC2
```
#### pakiet `SuperFarmerRCNK`
```{r}
wynik_SuperFarmerRCNK_strategia_OLC2 <- SuperFarmerRCNK::gra(SuperFarmerMAPA::strategia_OLC2)
wynik_SuperFarmerRCNK_strategia_OLC2
```
